【裁判字號】    91,易緝,200
【裁判日期】    920130
【裁判案由】    竊盜
【裁判全文】
臺灣臺北地方法院刑事判決                        九十一年度易緝字第二○○號
    公  訴  人  臺灣臺北地方法院檢察署檢察官
    被      告  乙○○  男  三.
    選任辯護人  戴銀生  律師
右列被告因竊盜案件，經檢察官提起公訴（八十九年度偵字第九六六一號），本院判
決如左：
    主  文
乙○○共同攜帶兇器竊盜，處有期徒刑柒月。
扣案鐵撬（即拔魯）、榔頭各壹支及六角扳手、一字起子各參支均沒收。
    事  實
一、乙○○曾有偽造文書、竊盜等前科，尚未執行完畢，不知悔改，竟與丁金恭（已
    經本院以九十年度易字第二六七號一案判處有期徒刑柒月，再經臺灣高等法院判
    決上訴駁回確定）共同意圖為自己不法之所有，於八十九年五月十日下午二時許
    ，由丁金恭騎乘機車搭載乙○○至台北市○○區○○路二段三二０巷七十號前，
    再由乙○○持其所有客觀上具有危險性足供兇器使用之鐵撬（即拔魯）、榔頭各
    一支及六角扳手、一字起子各三支，敲開機車大鎖，丁金恭則在旁把風，而竊取
    甲○○所有停放於該處車牌號碼為BCS—402號之山葉牌１２５ｃｃ重型機車（銀
    色）一部，得手後欲發動該機車離去時，為警員當場查獲，並扣得乙○○所有供
    竊取機車所用之上開工具，而丁金恭見狀則乘隙逃逸。
二、案經甲○○訴由台北市政府警察局萬華分局報請臺灣臺北地方法院檢察署檢察官
    偵查起訴。
    理  由
一、訊據被告乙○○坦承其有竊盜之犯行，僅辯稱：「丁金恭不是我的同夥，我只是
    叫他帶我去找車而已，他是冤枉的，且機車還沒有偷到手，警察就來了。」云云
    ，其選任辯護人亦以被告固已著手行竊，惟正敲打前輪大鎖時，即遭巡邏員警查
    獲，本件竊盜犯行應為未遂云云為被告辯護，惟查丁金恭確與被告共犯本件竊盜
    犯行之事實業據被告於警訊時明確供承：「我犯案有一共犯姓名為『金光』，『
    金光』是負責載應至做案地點，由我尋找欲竊取之機車。」、「『金光』即為丁
    金恭。」等語，復於偵查中供述：「我叫丁金恭幫我把風。」等語，至於被告確
    已竊得上開重型機車等情，除據其於警訊時供承：「我竊取山葉牌１２５ｃｃ重
    型機車，是因龍頭鎖未鎖，我只要拆下熄火線即可發動，至於大鎖是用螺絲起子
    及鐵鎚敲打後即可打開」、「竊取機車只有用到鐵鎚、鐵橇及起子。」等語外，
    其於查獲當日經警移送檢察官訊問時更直承：「我確有偷，於下午二點拿起子等
    去偷，機車雖有鎖，但小鎖我自己拉掉，大鎖我以鐵鎚破壞，又我發動要離開時
    ，警察就來了。」等語，且共犯丁金恭偵查中亦供稱有看到被告拿鐵鎚在敲大鎖
    ，之後警察就來了等語，又上開機車於上揭時、地失竊等情，並據被害人甲○○
    於警訊時陳述屬實，是丁金恭確與被告共犯本件竊盜犯行，且上開重型機車確已
    入於被告實力支配之下，被告上開辯解自不足採，此外復有如事實欄所載之犯罪
    工具扣案可資佐證，本件事證已臻明確，被告犯行堪以認定。
二、按刑法第三百二十一條第一項第三款規定之兇器，其種類並無限制，凡客觀上足
    以對人之生命、身體構成威脅，具有危險性之兇器均屬之，且祇須行竊時攜帶此
    種具有危險性之兇器為已足，並不以攜帶之初有行兇之意圖為必要，最高法院七
    十九年臺上字第五二五三號著有判例可參。查被告以榔頭及起子作為行竊工具，
    客觀上足對人之身體、生命構成威脅，依照上開說明，自屬兇器，核其所為，係
    犯刑法第三百二十一條第一項第三款之攜帶兇器竊盜罪。被告與丁金恭間，有犯
    意聯絡、行為分擔，均應論以共同正犯。爰審酌被告之品行、犯罪之動機、目的
    、手段、所生危害，及犯罪後態度等一切情狀，量處如主文所示之刑。扣案如事
    實欄所載之拔魯、榔頭各一支及六角扳手、一字起子各三支，為被告所有，供犯
    罪所用之物，業據其於警訊時供明在卷，應依刑法第三十八條第一項第二款之規
    定予以宣告沒收。
據上論結，應依刑事訴訟法第二百九十九條第一項前段，刑法第三百二十一條第一項
第三款、第二十八條、第三十八條第一項第二款，判決如主文。
本案經檢察官陳清茂到庭執行職務
中      華      民      國      九十二    年    一    月      三十      日
                                     臺灣臺北地方法院刑事第六庭
                                         法    官    吳  孟  良
右正本證明與原本無異。
如不服本判決應於送達後十日內向本院提出上訴狀。
                                         書 記 官    田  華  仁
中      華      民      國      九十二    年    一    月      三十      日
附錄本案論罪科刑法條全文
刑法第三百二十一條
一犯竊盜罪而有左列情形之一者，處六月以上五年以下有期徒刑：
  於夜間侵入住宅或有人居住之建築物、船艦或隱匿其內而犯之者。
  毀越門扇、牆垣或其他安全設備而犯之者。
  攜帶兇器而犯之者。
  結夥三人以上而犯之者。
  乘火災、水災或其他災害之際而犯之者。
  在車站或埠頭而犯之者。
二前項之未遂犯罰之。


司法院資訊處製作；財團法人民間司法改革基金會備份。
